【裁判字號】    90,豐簡上,18
【裁判日期】    891103
【裁判案由】    傷害
【裁判全文】
臺灣臺中地方法院刑事判決                          九十年度豐簡上字第一八號
    上  訴  人  乙○○
    即  被  告
右上訴人即被告因傷害等案件，不服本院豐原簡易庭中華民國八十九年十一月三日八
十九年度豐簡字第五二五號第一審簡易判決（聲請簡易處刑案號：八十九年度偵字第
一○九六一號）提起上訴，本院合議庭為第二審判決如左：
    主  文
原判決撤銷。
乙○○傷害人之身體，處拘役參拾日，如易科罰金，以參佰元折算壹日。
    事  實
一、乙○○於民國八十九年六月二十四中午十二時三十分許，因主張目睹丙○○毀損
    其栽種在台中縣東勢鎮○○路三十之二四號前之香蕉樹而報警處理，詎台中縣警
    察局東勢分局東勢派出所之警員陳居興、戊○○於當日十三時許到現場勸解雙方
    完畢正欲離開時，乙○○忽因不滿跟在伊後方之丙○○手持相機對伊拍照，而基
    於普通傷害之故意，突然轉身徒手揮打丙○○之右臉頰，致丙○○受有右眼瞼紅
    腫之傷害。
二、案經被害人丙○○訴由台中縣警察局東勢分局報請臺灣臺中地方法院檢察署檢察
    官偵查起訴。
    理  由
一、訊據被告即上訴人乙○○，矢口否認有傷害告訴人丙○○之犯意或行為，辯稱：
    伊當時只是為阻止告訴人拍照而出手遮擋照相機而已。經查，右揭事實，業據告
    訴人於警、偵訊中及本院審理時屢陳在卷，並有診斷證明書一紙附卷可稽，且當
    時在場目擊之證人丁○○、甲○○亦均稱「我們有看到被告忽然回頭以右手揮打
    丙○○的相機及臉，丙○○就蹲下來說她的隱形眼鏡掉了，她看不見」（參本院
    九十年二月十九日審判筆錄），足徵告訴人確因被告揮手之行為而受有傷害；又
    被告當時行為果僅為遮擋相機拍照，依常情應不致令告訴人之隱形眼鏡由眼中脫
    落，可斷其當時用力甚猛，而忖諸被告與告訴人當時正在糾紛中，其心中之不悅
    可想而知，是其當時猛力出手一揮，應是有傷害之故意無訛；再被告雖稱當時在
    場之警員已在台灣台中地方法院檢察署八十九年度他字第三三七四號傷害案中，
    作證說明並未看見伊毆打告訴人，惟案發時警員陳居興、戊○○係走在諸人前面
    ，被告、告訴人依序跟在後面之情，除經被告、告訴人陳述明確，並有陳居興、
    戊○○當天所製作之報告書在卷可佐（附於偵卷第二四頁），警員戊○○在本院
    審理時亦稱「當天我是去調解他們的土地糾紛，調解完後，我和一位同事走在最
    前面，後來聽到後面丙○○說被告打人，我們就回頭看到丙○○有在找隱形眼鏡
    ，但沒有找到」，顯見當時係因警員走在最前面，而未能即時看到後面所發生之
    事，是以非能僅憑警員未看到被告揮打動作之消極說詞，遽認被告無該傷害之行
    為，因認被告所辯僅係卸責之詞，不足採信。本件事證明確，被告犯行應堪認定
    。
二、公訴意旨另以：被告揮手毆打告訴人右臉頰之行為，除使告訴人右眼瞼受有紅腫
    之傷害外，並致告訴人之隱形眼鏡落地損壞而不堪使用，因認其同時涉有故意毀
    損之罪嫌云云。按犯罪事實應依證據認定之，無證據不得推定其犯罪事實，刑事
    訴訟法第一百五十四條定有明文；又告訴人之告訴，係以使被告受刑事訴追為目
    的，是其陳述是否與事實相符，仍應調查其他事實以資審認，始得為不利被告之
    認定，最高法院五十二年台上字第一三００號判例可資參照。公訴人認被告另涉
    犯毀損之罪嫌，無非係以告訴人之指訴為其依據，然訊之被告，除否認故意毆打
    告訴人外，並堅稱伊根本不知告訴人當時戴著隱形眼鏡，伊亦無毀損之意。查本
    院詢問告訴人當時被告是否知道伊戴隱形眼鏡時，告訴人稱「他應該不知道」
    （參本院九十年二月十九日審判筆錄），而按所謂隱形眼鏡，就是戴著時一般人
    不易從外觀上察覺其存在之眼鏡，今被告既非告訴人之家人或熟識之友人，理當
    不知告訴人有戴隱形眼鏡之習慣，是其辯稱不知告訴人有戴隱形眼鏡，與常情尚
    無違逆之處，堪以採信，被告既不知告訴人戴有隱形眼鏡，即非能謂其有毀損之
    故意，本件應係被告毆打告訴人之一行為，同時過失毀損告訴人之隱形眼鏡甚明
    ，因認被告所為與刑法第三百五十四條毀損罪之構成要件不合。
三、核被告所為，係犯刑法第二百七十七條第一項之普通傷害罪，原審就此部分予以
    論科，固非無見，惟併認被告亦成立毀損罪，則有錯誤，雖被告上訴意旨仍執前
    詞否認傷害犯行，並無可取，但原判決既有上開可議之處，即屬無可維持，應由
    本院予以撤銷改判。爰審酌被告犯後尚無悔意、飾詞卸責，然係因告訴人欲對其
    拍照惹其不滿所引發，其動機與一般惡性之徒有別，且告訴人所受傷害甚輕等一
    切情狀，量處如主文所示之刑，並諭知易科罰金之折算標準，又刑法第四十一條
    關於自由刑得易科罰金之規定，於九十年一月十日業經修正公布，並於同年月十
    二日生效施行，依同法第二條第一項前段從新之規定，應適用裁判時之法律，併
    此敘明。另前揭被訴毀損部分，若成立犯罪，則與傷害罪有想像競合犯之裁判上
    一罪關係，故不另為無罪之諭知。
據上論斷，應依刑事訴訟法第四百五十五條之一第一項、第三項、第三百六十四條、
第三百六十九條第一項前段、第二百九十九條第一項前段，刑法第二百七十七條第一
項、第二條第一項前段、第四十一條第一項前段，罰金罰鍰提高標準條例第一條前段
、第二條，判決如主文。
本件經檢察官李斌庭執行職務
中      華      民      國    九十      年      二      月    二十六    日
                                  台灣台中地方法院刑事第三庭
                                      審判長法    官  唐  光  義
                                            法    官  黃  炫  中
                                            法    官  李  秋  焆
右正本證明與原本無異。
不得上訴。
                                            書記官
中      華      民      國    九十      年      二      月    二十六    日
附錄法條
刑法第二百七十七條
傷害人之身體或健康者，處三年以下有期徒刑、拘役或一千元以下罰金。
犯前項之罪因而致人於死者，處無期徒或七年以上有期徒刑，致重傷者，處三年以上
十年以下有期徒刑。


司法院資訊處製作；財團法人民間司法改革基金會備份。
